臺灣雲林地方法院民事小額判決
110年度港小字第202號
原      告  滙誠第一資產管理股份有限公司

法定代理人  莊仲沼  


訴訟代理人  王裕程  
被      告  黃有福(即黃有明之繼承人)


            黃有進(即黃有明之繼承人)


            黃順敏(即黃有明之繼承人)

            黃燕子(即黃有明之繼承人)

上列當事人間請求給付簽帳卡消費款事件，本院於民國110年9月
30日言詞辯論終結，判決如下：
    主  文
原告之訴駁回。
訴訟費用新臺幣1,000元由原告負擔。
    理由要領
一、本件除下列理由要領外，依民事訴訟法第436條之18第1項規
    定，僅記載主文，其餘省略。
二、按請求權，因15年間不行使而消滅，但法律所定期間較短者
    ，依其規定；時效完成後，債務人得拒絕給付；主權利因時
    效消滅者，其效力及於從權利，民法第125條、第144條第1
    項、第146條前段分別定有明文。又按從權利以主權利之存
    在為前提，原則上與主權利同其命運，故主權利之移轉或消
    滅，其效力原則上及於從權利。債權請求權如已罹於時效而
    消滅，則其利息請求權，雖尚未罹於時效，亦應隨同消滅，
    此觀民法第146條之規定甚明（最高法院69年度台上字第416
    3號判決意旨、99年度第5次民事庭會議決議參照）。
三、經查，被繼承人黃有明自民國94年2月22日繳款新臺幣（下
    同）1,000元後，即未再依約繳款，且原告與黃有明間就本
    件現金卡契約約定如黃有明對任何一宗債務屆期不依約清償
    或償還本金時，原告得將黃有明債務視為全部到期，此有原
    告提出之中華商銀麥克現金卡歷史帳務明細表、小額信用貸
    款契約暨約定書等件在卷可稽（見本院支付命令卷第5頁、
    第7頁），故自黃有明最後繳款日推算，黃有明下次應繳款
    之日期應為最後繳款日之次月即94年3月間，則原告至遲得
    於94年4月1日間將其對黃有明之債權視為全部到期，而使原
    告之請求權處於得行使之狀態並起算時效。時效起算後，於
    本件言詞辯論終結前未見原告提出證據證明有何中斷時效之
    行為，則上開請求權自94年4月1日起算後，最晚應於109年3
    月31日消滅時效完成。茲原告遲至110年7月9日始具狀向本
    院聲請對被告發支付命令，有原告所提支付命令聲請狀暨本
    院收文章在卷可憑（見支付命令卷第1頁），原告行使請求
    權時，其消費款本金請求權已逾15年而消滅時效完成，被告
    依前揭規定主張拒絕給付，自屬有理。而利息為消費款本金
    之從權利，依上開說明，亦應與其消費款本金請求權同時罹
    於時效而消滅。
四、綜上所述，原告起訴請求被告應連帶給付原告71,697元，及
    其中55,797元自96年4月1日起至清償日止，按週年利率百分
    之15計算之利息，為無理由，應予駁回。
中　　華　　民　　國　　110 　年　　10　　月　　14　　日
                      北港簡易庭  法  官  詹皇輝
以上正本證明與原本無異。
如不服本判決，應於送達後20日內，向本院北港簡易庭提出上訴
狀並表明上訴理由（以判決違背法令為限），如於本判決宣示後
送達前提起上訴者，應於判決送達後20日內補提上訴理由書（須
附繕本）（上訴理由應記載原判決所違背之法令及其具體內容、
依訴訟資料可認為原判決有違背法令之具體事實）。
中　　華　　民　　國　　110 　年　　10　　月　　14　　日
                                  書記官  伍幸怡